臺灣高雄地方法院刑事判決　　　　　　　　　　　　九十三年度易字第一九０五號
　　公　訴　人　臺灣高雄地方法院檢察署檢察官
　　被　　　告　丁○○　男　四.
右列被告因詐欺案件，經檢察官提起公訴（九十三年度偵字第二一八七七號、九十三
年度偵字第二一六三六號、九十三年度偵字第二０三五五號），而經本院合議庭裁定
改由受命法官依簡式審判程序審理，本院判決如左：
    主  文
丁○○連續幫助連續意圖為自己不法之所有，以詐術使人將本人之物交付，累犯，處
有期徒刑陸月，如易科罰金，以參佰元折算壹日。
    事  實
一、丁○○前於民國八十八年間因違反懲治走私條例等案件，經法院判處有期徒刑一
    年八月確定，甫於九十年七月十日假釋期滿執行完畢。詎仍不知悔改，可預見真
    實姓名、年籍不詳而自稱「陳先生」之成年男子出對價以取得他人帳戶之使用行
    徑，常與行財產犯罪之需要密切相關，雖對其提供帳戶無引發犯罪之確信，仍基
    於縱有人持以犯罪亦無違背其本意之概括犯意，先於附表所示之時間開設如附表
    所示之帳戶，再以每一帳戶新臺幣（下同）一千五百元之代價，連續於開戶後之
    翌日，在高雄市區之不詳處所，將附表所示帳戶之存摺、提款卡及密碼賣予「陳
    先生」。「陳先生」所屬之詐欺集團於取得各該帳戶後，即先後於(一)九十三年七
    月十九日二十時許，以電話向甲○○謊稱信用卡遭人盜刷，並要求其依指示操作
    自動提款機，致甲○○陷於錯誤，而於同月二十六日二十時二十分許，分別將其
    所有之存款九萬九千九百九十九元（另十七元為手續費用）及六萬八千九百八十
    七元匯入附表編號一、二之帳戶內。(二)同月二十七日十二時三十分許，以電話向
    乙○○謊稱其夫之證件遭人盜用請領信用卡後盜刷，並要求其依指示操作自動提
    款機，致乙○○陷於錯誤，而於同月二十七日十三時二十分及二十三分許，分別
    將其所有之存款三萬五千二百三十二元及二萬八千六百六十三元匯入附表編號三
    之帳戶內。(三)同月二十八日十四時三十九分許，以行動電話之簡訊向丙○○謊稱
    信用卡遭人盜刷，並要求其依指示操作自動提款機，致乙○○陷於錯誤，而於同
    月二十八日十五時二十八分許，將其所有之存款九萬九千九百八十三元匯入附表
    編號三之帳戶內。嗣因甲○○、乙○○及丙○○發覺受騙，始報警處理而查悉上
    情。
二、案經臺北縣政府警察局汐止分局報告臺灣士林地方法院檢察署呈請臺灣高等法院
    檢察署令轉，及高雄市政府警察局前鎮分局報告臺灣高雄地方法院檢察署檢察官
    偵查起訴。
    理  由
一、右揭犯罪事實，業據被告於本院審理時坦承不諱，核與被害人甲○○、乙○○及
    丙○○於警詢時指訴之情節相符，復有陽信商業銀行存摺存款印鑑卡暨開戶申請
    書、富邦商業銀行前鎮分行存戶開戶基本資料、國泰世華商業銀行存款相關業務
    申請書、臺灣土地銀行敦化分行客戶往來明細查詢、存摺影本、國泰世華銀行存
    摺存款交易查詢、存摺影本及高雄區中小企業銀行自動櫃員機客戶交易明細表各
    一份附卷可稽，足見被告之自白與事實相符，堪予採信。其確有於前揭時地連續
    幫助連續詐欺取財之犯行，洵堪認定，本件事證明確，應依法論科。
二、按連續幫助與幫助連續為不同之犯罪態樣，如基於概括犯意，多次幫助他人犯罪
    ，為連續幫助，該幫助者有多次犯罪行為；如以一幫助行為，幫助他人連續犯罪
    ，則為幫助連續，就幫助犯而言，僅有一次犯罪行為（最高法院八十七年度台上
    字第三八六五號判決參照），本件被告提供帳戶予「陳先生」所屬之犯罪集團連
    續向被害人甲○○、乙○○及丙○○詐取財物，自應論以被告幫助連續詐欺取財
    罪。是核被告所為，係犯刑法第三十條第一項前段、第三百三十九條第一項之幫
    助連續詐欺取財罪。其先於九十三年七月十五日提供附表編號一、二之帳戶幫助
    詐騙被害人甲○○，再於同月二十二日提供附表編號三之帳戶幫助詐騙被害人乙○○及丙○○，上開二幫助犯行之時間緊接，手法相同，觸犯構成要件相同之罪
    名，顯係基於概括犯意反覆為之，應依連續犯規定，論以一罪，並加重其刑。被
    告前於八十八年間因違反懲治走私條例等案件，經法院判處有期徒刑一年八月確
    定，甫於九十年七月十日假釋期滿執行完畢，此有臺灣高等法院被告全國前案紀
    錄表一份在卷足憑，其於有期徒刑執行完畢後，五年內再犯本件有期徒刑以上之
    罪，為累犯，應依法遞予加重其刑。又被告幫助他人實施詐欺犯行，為從犯，酌
    依刑法第三十條第二項之規定，按正犯之刑減輕之，並先遞加後減之。爰審酌被
    告僅因一時貪圖小利即提供金融帳戶予詐欺犯者作為方便行騙財物之工具，造成
    不特定之社會大眾均受有財產上損害之風險，且被害人甲○○、乙○○及丙○○
    受騙之金額非少，惟念及被告犯後坦承犯行，尚知悔意，且犯罪所得之金額尚微
    等一切情狀，量處如主文所示之刑，並諭知易科罰金之折算標準，以資懲儆。公
    訴人具體求處被告有期徒刑一年六月，尚嫌過重，附此敘明。末查，幫助犯僅係
    對於犯罪構成要件以外之行為為加工，並無共同犯罪之意思，自不適用責任共同
    原則，對於正犯所有供犯罪所用之物，亦為沒收之諭知（最高法院九十一年度台
    上字第五五八三號判決意旨參照），則附表所示帳戶之存摺及提款卡既經被告賣
    予「陳先生」，即非被告所有之物，自不得宣告沒收之，併予敘明。
據上論斷，應依刑事訴訟法第二百七十三條之一第一項、第二百九十九條第一項前段
，刑法第五十六條、第三十條第一項前段、第二項、第三百三十九條第一項、第四十
七條、第四十一條第一項前段，罰金罰鍰提高標準條例第一條前段、第二條，判決如
主文。
本案經檢察官戊○○到庭執行職務。
中　　　華　　　民　　　國　　九十四　　年　　　二　　　月　　二十五　　日
                                    臺灣高雄地方法院刑事第十一庭
                                      　法　官  鄭詠仁
右正本證明與原本無異。
如不服本判決，應於判決送達後十日內，向本院提出上訴狀。
                                        書記官  蔡妮君
中　　　華　　　民　　　國　　九十四　　年　　　二　　　月　　二十五　　日
附表：
┌──┬──────┬────────────┬────────────┐
│編號│開 戶 時 間 │開     戶     銀     行 │帳                    號│
├──┼──────┼────────────┼────────────┤
│ 一 │九十三年七月│陽信商業銀行苓雅分行    │000000000000│
│    │十四日      │                        │○八一七七              │
├──┼──────┼────────────┼────────────┤
│ 二 │九十三年七月│富邦商業銀行前鎮分行    │000000000000│
│    │十四日      │                        │三五七○○              │
├──┼──────┼────────────┼────────────┤
│ 三 │九十三年七月│國泰世華商業銀行前鎮分行│000000000000│
│    │二十一日    │                        │0000000          │
└──┴──────┴────────────┴────────────┘
附錄法條：
刑法第三十條
幫助他人犯罪者，為從犯。雖他人不知幫助之情者，亦同。
從犯之處罰，得按正犯之刑減輕之。
刑法第三百三十九條第一項
意圖為自己或第三人不法之所有，以詐術使人將本人或第三人之物交付者，處五年以
下有期徒刑、拘役或科或併科一千元以下罰金。
